【裁判字號】    97,消債更,247
【裁判日期】    970623
【裁判案由】    更生事件
【裁判全文】
臺灣板橋地方法院民事裁定           97年度消債更字第247號
聲  請  人  甲○○
代  理  人  徐豐益律師
上列當事人因消費者債務清理事件聲請更生，本院裁定如下：
    主  文
聲請駁回。
聲請費用由聲請人負擔。
    理  由
一、按債務人對於金融機構因消費借貸、自用住宅借款、信用卡
    或現金卡契約而負債務，在聲請更生或清算前，應提出債權
    人清冊，以書面向最大債權金融機構請求協商債務清償方案
    並表明共同協商之意旨，消費者債務清理條例第151 條第1
    項定有明文。又聲請更生或清算不合程式或不備其他要件者
    ，法院應以裁定駁回之，但其情形可以補正者，法院應定期
    間先命補正，復為同條例第8 條所明定。
二、本件聲請人即債務人向本院聲請更生，雖主張：其有不能清
    償債務情事，前已提出債權人清冊，於民國97年4 月22日發
    函向最大債權金融機構合作金庫商業銀行（下稱合庫銀行）
    請求共同協商債務清償方案而不成立，且其無擔保或無優先
    權之債務總額未逾新臺幣1,200 萬元，復未經法院裁定開始
    清算程序或宣告破產云云。經查：債務人因有對於金融機構
    因消費借貸、自用住宅借款、信用卡或現金卡契約而負債務
    ，且曾發函向最大債權金融機構合庫銀行請求共同協商債務
    清償方案，該函並經合庫銀行於97年4 月24日收受，有聲請
    人提出上開函件暨回執影本各1 件可稽。惟查，合庫銀行於
    97年4 月24日收受上開函件後，於同年5 月2 日發函通知聲
    請人於7 日內補齊前置協商申請書、身分證正反面影本、財
    產及收入狀況說明書等相關必要文件，惟聲請人迨至同年5
    月26日均未向合庫銀行補正，合庫銀行遂於該日以「申請文
    件不符規定」為由退件，並函請聲請人備齊必要文件後再重
    新提出申請等情，業經本院依消費者債務清理條例第9 條第
    1 項之規定，依職權向合庫銀行查明上情屬實，並有該行提
    出之「前置協商補件通知函」及「前置協商退件通知函」影
    本各一件存卷足憑。查聲請人並非無從提出上開待補齊之文
    件，然其卻怠於補齊該文件予合庫銀行，難認其有聲請協商
    之真意，故其申請既經合庫銀行以「申請文件不符規定」為
    由退件，應視同未申請，自亦無消費者債務清理條例第153
    條：「自債務人提出協商請求之翌日起逾30日不開始協商，
    得逕向法院聲請更生」規定之適用。是聲請人提起本件聲請
    並未遵循同條例第151 條第1 項之規定與全體金融機構債權
    人先行債務協商之機制，且上開欠缺又屬無從補正，依上說
    明，自應駁回其更生之聲請，爰裁定如主文。
中    華    民    國    97    年    6     月    23    日
                        民事第二庭  法  官  陳靜茹
以上正本係照原本作成
如不服本裁定，應於裁定送達後10日內，以書狀向本院提出抗告
，並繳納抗告費新臺幣1 千元
中    華    民    國    97    年    6     月    23    日
                                    書記官  孫國慧


司法院資訊處製作；財團法人民間司法改革基金會備份。
